【裁判字號】    97,易,920
【裁判日期】    970620
【裁判案由】    毒品危害防制條例
【裁判全文】
臺灣士林地方法院刑事判決               97年度易字第920號
公  訴  人  臺灣士林地方法院檢察署檢察官
被      告  甲○○
上列被告因違反毒品危害防制條例案件，經檢察官提起公訴（97
年度毒偵字第673 號），而被告於準備程序中就被訴事實為有罪
之陳述，經裁定進行簡式審判程序，並判決如下：
    主  文
甲○○施用第二級毒品，累犯，處有期徒刑捌月，扣案之玻璃球
吸食器壹個沒收。
    事實及理由
壹、程序部分：按適用簡式審判程序之有罪判決書之製作，準用
    刑事訴訟法第454 條之規定，同法第310 條之2 定有明文。
    本件經裁定進行簡式審判程序，爰依照前開法律規定，準用
    刑事訴訟法第454 條為判決書之製作，先予敘明。
貳、實體認定部分：
一、犯罪事實：甲○○曾因施用毒品案件，經依臺灣板橋地方法
    院89年度毒聲字第5809號裁定送觀察勒戒，於民國89年10月
    25日執行完畢釋放。嗣於該次觀察勒戒執行完畢釋放後5 年
    內，再犯施用第二級毒品罪，經臺灣板橋地方法院以90年度
    板簡字第2086號判決，處有期徒刑5 月確定，另因侵占案件
    ，經臺灣板橋地方法院以89年度易字第2587號判決，處有期
    徒刑7 月，經不服提起上訴，由臺灣高等法院以89年度上易
    字第4467號判決上訴駁回確定，二者於93年10月4 日執行完
    畢。復又於前揭觀察勒戒執行完畢釋放後5 年內，再犯施用
    第二級毒品案件，經臺灣板橋地方法院以94年度簡字第4224
    號判決，處有期徒刑6 月確定，後又因施用第二級毒品案件
    ，經臺灣板橋地方法院以95年度簡字第2871號判決，處有期
    徒刑6 月確定，二者於96年1 月8 日縮刑期滿執行完畢。詎
    仍不知悔悟，又另基於施用第二級毒品之犯意，於96年12月
    3 日凌晨4 時40分為警採尿往前回溯4 日內之某時（不含警
    力拘束之期間），在不詳處所，以將甲基安非他命置於玻璃
    球吸食器內加熱燃燒吸食所生煙霧之方式，施用第二級毒品
    甲基安非他命，嗣於96年12月2 日19時15分許，為警在臺北
    縣板橋市○○街66號華星汽車旅館117 號房內查獲，當場扣
    得玻璃球吸食器1 個，並經採尿送驗而查悉上情。案經臺北
    縣政府警察局海山分局報告臺灣板橋地方法院檢察署檢察官
    呈請臺灣高等法院檢察署檢察長令轉臺灣士林地方法院檢察
    署檢察官偵查起訴。
二、上揭犯罪事實，業據被告於本院訊問時坦承不諱，並有臺北
    縣政府警察局海山分局毒品危害防制條例被移送者姓名暨代
    碼對照表、台灣尖端先進生技醫藥股份有限公司濫用藥物檢
    驗報告及臺灣高等法院被告前案紀錄表附卷可稽，並有扣案
    之玻璃球吸食器1 個可資佐證，本件事證明確，被告自白核
    與事實相符，其犯行堪予認定，應依法論科。
三、按毒品危害防制條例第20條、第23條將施用毒品之刑事處遇
    程序，區分為「初犯」及「5 年內再犯」、「5 年後再犯」
    。依其立法理由之說明：「初犯」，經觀察、勒戒或強制戒
    治後，應為不起訴處分或不付審理之裁定；經觀察、勒戒或
    強制戒治執行完畢釋放後，「5 年內再犯」者，因其再犯率
    甚高，原實施之觀察、勒戒及強制戒治既已無法收其實效，
    爰依法追訴或裁定交付審理。至於經觀察、勒戒或強制戒治
    執行完畢釋放後，「5 年後再犯」者，前所實施之觀察、勒
    戒或強制戒治已足以遮斷其施用毒品之毒癮，為期自新及協
    助其斷除毒癮，仍適用「初犯」規定，先經觀察、勒戒或強
    制戒治之程序。從而依修正後之規定，僅限於「初犯」及「
    5 年後再犯」二種情形，始應先經觀察、勒戒或強制戒治程
    序。倘被告於5 年內已再犯，經依法追訴處罰，縱其第3 次
    （或第3 次以上）再度施用毒品之時間，在初犯經觀察、勒
    戒或強制戒治執行完畢釋放5 年以後，已不合於「5 年後再
    犯」之規定，且因已於「5 年內再犯」，顯見其再犯率甚高
    ，原實施觀察、勒戒或強制戒治，已無法收其實效，即依該
    條例第10條處罰（最高法院95年第7 次刑事庭會議決議可資
    參照）。本件被告曾因施用毒品案件，依法院裁定送觀察、
    勒戒，於執行完畢釋放，已曾於5 年內再犯施用第二級毒品
    罪經判刑確定，依照前開說明，自應依法追訴處刑。
四、按甲基安非他命係毒品危害防制條例第2 條第2 項第2 款規
    定之第二級毒品，被告施用之，核係犯同條例第10條第2 項
    之施用第二級毒品罪。其施用第二級毒品前後持有之低度行
    為，為其施用之高度行為所吸收，不另論罪。被告有如犯罪
    事實項下所示之前科紀錄，有臺灣高等法院被告前案紀錄表
    在卷可稽，其於徒刑執行完畢後5 年內，故意再犯有期徒刑
    以上之罪，為累犯，應依刑法第47條第1 項規定，加重其刑
    。爰審酌被告曾因施用毒品案件，經觀察勒戒及判刑確定，
    仍不知戒絕，又觸犯本件犯行，一再戕害己身，顯示其定力
    不足、意志不堅、易受外界誘惑，原不宜寬縱，惟念其於本
    院審理中坦承犯行，態度良好，併其之生活狀況、品行、智
    識程度等一切情狀，量處如主文所示之刑。至扣案之玻璃球
    吸食器1 個為被告所有，供本案施用第二級毒品所用之物，
    業據其自承在卷，應依刑法第38條第1 項第2 款之規定宣告
    沒收。
五、依刑事訴訟法第273 條之1 第1 項、第310 條之2 、第454
    條、第299 條第1 項前段，毒品危害防制條例第10條第2 項
    ，刑法第11條前段、第47條第1 項、第38條第1 項第2 款，
    判決如主文。
六、如不服本判決，應於收受送達後10日內向本院提出上訴書狀
    ，其未具體敘述上訴理由者，請於上訴期間屆滿後20日內向
    本院補提理由書狀（均須按他造當事人之人數附繕本）。
本案經檢察官莊富棋到庭執行職務。
中    華    民    國    97    年    6     月    20    日
                  刑事第七庭法  官  周群翔
以上正本證明與原本無異。
                            書記官  劉育君
中    華    民    國    97    年    6     月    20    日
附錄本案論罪科刑法條全文：
毒品危害防制條例第10條
施用第一級毒品者，處6 月以上5 年以下有期徒刑。
施用第二級毒品者，處3 年以下有期徒刑。


司法院資訊處製作；財團法人民間司法改革基金會備份。
